臺灣桃園地方法院民事簡易判決
110年度桃保險簡字第102號
原      告  新光產物保險股份有限公司

法定代理人  吳昕紘  
訴訟代理人  鍾焜泰  
被      告  蘇棱翰  

上列當事人間請求損害賠償事件，本院於民國110 年12月3日言
詞辯論終結，判決如下：
    主      文
被告應給付原告新臺幣壹拾萬零伍拾陸元，及自民國一一○年六
月四日起至清償日止，按週年利率百分之五計算之利息。
原告其餘之訴駁回。
訴訟費用由被告負擔十分之七，餘由原告負擔。
本判決第一項得假執行。 
    事實及理由
壹、程序方面：
　　被告經合法通知，未於言詞辯論期日到場，核無民事訴訟法
    第386 條所列各款情事，爰依原告聲請，由其一造辯論而為
    判決。
貳、實體方面：
一、原告主張：被告於民國108年12月25日凌晨3時50分許，駕駛
    車號000-0000號自小客車（下稱肇事車輛）沿桃園市桃園區
    民權路往中山路方向行駛，於行經和平路口處時，因其酒後
    駕車操控不慎而碰撞由原告承保訴外人李月香所有、訴外人
    張銘澤所駕駛，沿桃園市○○區○○路○○○路○○○○號000-0000號
    自小客車（下稱系爭車輛），致系爭車輛受損，支出修復費
    新臺幣（下同）100萬元（含零件74萬8,670 元、工資25萬1
    ,330 元），原告已依約全數理賠完畢。惟張銘澤駕駛系爭
    車輛有支道車未讓幹道車先行之過失，應負7成之肇事責任
    ，爰依侵權行為及保險代位之法律關係提起本訴，請求被告
    損害賠償等語。並聲明：被告應給付原告13萬7,327元，及
    自起訴狀繕本送達翌日起至清償日止，按週年利率5 ％計算
    之利息。
二、被告經合法通知，未於言詞辯論期日到場，亦未提出書狀作
    任何聲明或陳述。
三、本院之判斷：
（一）按故意或過失，不法侵害他人之權利者，負損害賠償責任
      ，民法第184 條第1 項前段定有明文。又飲用酒類或其他
      類似物後其吐氣所含酒精濃度達每公升0.15毫克或血液中
      酒精濃度達0.03％以上，不得駕車，道路交通安全規則第1
      14 條第2 款亦規定甚明。經查，原告主張之上開事實，
      業據提出車損照片、道路交通事故當事人登記聯單、初步
      分析研判表、現場圖照片、汽車險賠案理算書(任意險)、
      維修估價單、統一發票、代位求償同意書（車體險）為證
      （見本院卷第4至36頁），並經本院依職權向桃園市政府
      警察局桃園分局調取該交通事故卷宗核閱無訛（見本院卷
      第38至67頁）；而被告於相當時期受合法通知，猶於言詞
      辯論期日不到場，亦未提出準備書狀予以爭執，爰依民事
      訴訟法第436 條第2 項、第280 條第3 項準用同條第1 項
      等規定，視同自認，堪認原告之主張為真實。從而，被告
      駕駛行為確有過失，且其過失與系爭車輛損害間具有相當
      因果關係，被告自應負損害賠償之責。
（二）第按負損害賠償責任，除法律另有規定或契約另有訂定，
      應回復他方損害發生前之原狀。第1 項之情形，債權人得
      請求支付回復原狀所必要之費用，以代回復原狀，民法第
      213 條第1 、3 項定有明文。而賠償車輛因毀損所減少之
      價額，得以修復費用為估定之標準，但以必要者為限（如
      修理材料以新品換舊品，應予以折舊），最高法院80年度
      台上字第2476號判決足資參照；至工資部分則無折舊。又
      行政院所頒固定資產耐用年數表及固定資產折舊率規定，
      非運輸業用客車折舊年限為5 年，定率遞減折舊率為1000
      分之369 ，且其最後1 年之折舊額，加歷年折舊累計額，
      總和不得超過該資產成本原額之9/10。系爭車輛之修繕費
      為100萬元（零件74萬8,670元、工資25萬1,330元），有
      估價單可佐（見本院卷第34頁），惟零件以舊換新，即應
      計算折舊，而系爭車輛係於104年3月出廠（見個資卷車籍
      資料），至車禍事故發生108年12月25日，實際已使用4年
      10月，故原告就零件所得請求被告賠償之金額，應以8萬2
      ,191元為限（計算式如附表），另加計不折舊之工資，則
      系爭車輛修復之必要費用為33萬3,521元（計算式：8萬2,
      191元＋25萬1,330元＝33萬3,521元）。
（三）再按損害之發生或擴大，被害人與有過失者，法院得減輕
      賠償金額或免除之，民法第217 條第1 項亦有明文。究其
      規範目的意在謀求加害人與被害人間之公平，故在裁判上
      得以職權減輕或免除賠償之金額（最高法院85年台上字第
      1756號判決要旨參照）。本件原告自承訴外人張銘澤駕駛
      系爭車輛有支道車未讓幹道車先行之過失，已如前述，而
      本院審酌本件事故發生時之路權歸屬、雙方駕駛人違反注
      意義務程度及對本件事故發生影響力等情狀，認本件由張
      銘澤應負擔70％之過失責任、被告則應負擔30％之過失責任
      ，依前開規定，減輕被告賠償金額後為10萬0,056元（計
      算式：33萬3,521元×30％＝10萬0,056元，元以下四捨五入
      ），則原告承受該與有過失，代位行使上開損害賠償請求
      權，自不得逾此範圍。
四、末按給付無確定期限者，債務人於債權人得請求給付時，經
    其催告而未為給付，自受催告時起，負遲延責任。經債權人
    起訴而送達訴狀與催告有同一之效力；又遲延債務，以支付
    金錢為標的者，債權人得請求依法定利率計算之遲延利息。
    但約定利率較高者，仍從其約定利率；而應付利息之債務，
    其利率未經約定，亦無法律可據者，週年利率為5 ％，民法
    第229條第2項、第233條第1項、第203條分別定有明文。是
    本件被告須負之侵權行為損害賠償屬未定期限之金錢債務，
    雙方就利率並無約定，亦無其他可據之利率計付規範，揆諸
    前揭規定，原告自得請求被告給付該債務自起訴狀繕本送達
    之翌日起（即110年6月4日，見本院卷第70頁送達證書）至
    清償日止，按週年利率5 ％計算之利息。
五、綜上所述，原告依照侵權行為及保險代位之法律關係，請求
    被告給付為10萬0,056元及自110年6月4日起至清償日止，按
    週年利率5 ％計算之利息，為有理由，應予准許。逾此範圍
    之請求，則無理由，應予駁回。
六、本件原告勝訴部分係適用簡易訴訟程序所為被告敗訴判決，
    依民事訴訟法第389 條第1 項第3 款之規定，應依職權宣告
    假執行。
七、訴訟費用負擔之依據：民事訴訟法第79條。 
中　　華　　民　　國　　110 　年　　12　　月　　17　　日
                  桃園簡易庭  法  官  陳容蓉
以上為正本係照原本作成。
如不服本判決，應於送達後20日內，向本院提出上訴狀並表明上
訴理由，如於本判決宣示後送達前提起上訴者，應於判決送達後
20日內補提上訴理由書（須附繕本）。
如委任律師提起上訴者，應一併繳納上訴審裁判費。   
中　　華　　民　　國　　110 　年　　12　　月　　17　　日
                              書記官  王翰揚　　　　　　　　　
附表
-----
折舊時間           金額
第1年折舊值        748,670×0.369=276,259
第1年折舊後價值    748,670-276,259=472,411
第2年折舊值        472,411×0.369=174,320
第2年折舊後價值    472,411-174,320=298,091
第3年折舊值        298,091×0.369=109,996
第3年折舊後價值    298,091-109,996=188,095
第4年折舊值        188,095×0.369=69,407
第4年折舊後價值    188,095-69,407=118,688
第5年折舊值        118,688×0.369×(10/12)=36,497
第5年折舊後價值    118,688-36,497=82,191